---
title: "生存時間解析モデルの流れ"
---

## 目次


### パッケージの読み込み

- まずパッケージを読み込む

```{r}
# パッケージの読み込み
library(survival)
library(magrittr)
```


### データの確認

- summary関数とstr関数を用いる。

- 必要に応じてグラフなどを書いてデータの分布を調べる。



```{r}
summary(myeloid)
head(myeloid, n = 10)
str(myeloid)
```


ここで使うデータは、パッケージに付属のデータ：白血病患者に対する治療のA/Bでの効果を調べるデータ

- id: subject identifier, 1-646, 
- trt: treatment arm A or B,  
- sex: f=female, m=male,  
- futime: time to death or last follow-up,  
- death:  1 if futime is a death, 0 for censoring,  
- txtime: time to hematropetic stem cell transplant
- crtime:  time to complete response,  rltime:  time to relapse of disease

今回は治療A/Bと死亡までの差をみる


### 生存時間解析の準備

```{r}
ge.surv <- Surv(myeloid$futime, myeloid$death)
head(ge.surv, n = 10)
```
 
+はイベント打ち切り、無印はイベントがなかったことを示す


### カプランマイヤー法

```{r include=FALSE}
ge.model <-survfit(Surv(futime,death) ~ trt, data = myeloid)
summary(ge.model)
```


- ノンパラメトリック法による生存時間を当てはめる関数 survfit
- デフォルトはカプラン・マイヤー推定法


### 生存曲線を描く

```{r}
plot(ge.model,lty=1:2,xlab = "Survival time", ylab = "Overall survival", col = 1:2)%>% legend(locator(1),c("A","B"), lty=c(1,2))

## 実際に描くときはlegendを併記するとグラフに追記できる
```


- 95%信頼区間の追記

```{r}
plot(ge.model,conf.int = .95,lty=1:2) %>%
legend(locator(1),c("A","B"), lty=c(1,2))
```


ただし、信頼区間をつけるとグラフが読みにくくなる


### ログランク検定

AとBによる生存曲線を比較する。

```{r}
survdiff(Surv(myeloid$futime, myeloid$death) ~ myeloid$trt)
```


帰無仮説は生存曲線に差がないというものである。今回の結果はp値=0.002であり生存曲線に差があるという結果になる

### Cox比例ハザード

先に描いた生存曲線から比例ハザード性は保たれていると考えられる。

```{r}
model.cox <- coxph(Surv(futime, death) ~ trt + sex, data = myeloid)
summary(model.cox)
```


係数をHRと95%信頼区間に変える


```{r}
## 95%CI
round(exp(confint(model.cox)),3)
## HR
round(exp(coefficients(model.cox)),3)
```


HR 0.699 (95%CI 0.560 - 0.872)という結果で、治療B群の方が死亡率を有意に低下させる。
